【裁判字號】    90,交聲,68
【裁判日期】    900227
【裁判案由】    交管條例聲異
【裁判全文】
臺灣板橋地方法院刑事裁定                            九十年度交聲字第六八號
    原處分機關  交通部公路局台北區監理所
    異  議  人  伊士曼廣告有限公司
    代  表  人  黃月英
右列異議人因違反道路交通管理處罰條例案件，對於交通部公路局台北區監理所八十
九年九月二十六日所為之處分（原處分：北監五字第裁00000000000號）
，聲明異議，本院裁定如左：
        主  文
異議駁回。
        理  由
一、按汽車駕駛人停車時，有在道路收費停車處所停車，不依規定繳費者，處新臺幣
    六百元以上一千二百元以下罰鍰，道路交通管理處罰條例第五十六條第一項第十
    款定有明文；又逕行舉發違反道路交通管理事件，經汽車所有人依通知單之應到
    案日期前到案，並告知違規駕駛人姓名、身分證統一編號及住址者，處罰機關應
    即另行通知違規駕駛人到案依法處理；逾應到案日期，處罰機關應依本條例第八
    十五條第三項規定，處罰汽車所有人，亦據違反道路交通管理事件統一裁罰標準
    及處理細則第二十四條規定甚明。
二、異議意旨略以：異議人所有之車號Z2--一九０二號自用小貨車，因違規單未寄至
    通訊處，致使本人未能如期獲知違規與繳納期限，經本人至監理所查詢，才獲知
    罰鍰已加倍，監理所雖有公告於台北市政府、但連違規罰單都未收到，如何得知
    市府公告，具狀人願接受違規之罰鍰，但加倍之處分恕難信服，原裁決書應予撤
    銷云云。
三、經查：異議人所有前開自用小貨車於右揭時、地，在公告收費之路段停車未依規
    定繳費，經逕行舉發之事實，有臺北市政府交通局北市交停字第八十八年八月十
    七日北市交停字第八八一七０八五九一號舉發違反道路交通管理事件通知單影本
    存卷可稽，且為異議人所不爭，應可信實；又異議人公司於八十三年九月十六日
    經核准設立，公司地址在臺北縣板橋市○○街二十七號，自八十八年七月九日起
    無何變更登記迄今，亦據異議人自承在卷，又前開舉發違反道路交通管理事件通
    知單已由原舉發機關向異議人公司上址掛號郵寄送達無著，為郵局退回原舉發機
    關後，循序經公示送達生效移送原處分機關裁罰，亦有原送達信封、掛號函件收
    據、臺北市政府公報冬字第三十六期及原處分書等在卷可憑，其送達程序於法核
    無不合，是以異議人以未收受舉發違反道路交通管理事件通知單云云置辯，不足
    採信。再查，上開路邊停車收費路段均經依法公告，並於道路兩端豎立停車收費
    路段告示牌等情，亦有台北縣警察局中和分局函文可憑，異議人亦自承有四十台
    車，並有依規定繳費多輛，是顯對路邊停車繳費之規定與程序知之甚稔，參諸停
    車繳費單之金額甚微，且收費員與車主不易會面，無法當面交付，依停車收費之
    成本，除了將收費單夾於車窗外，並無其他更好之方法可以確保收費單會到達駕
    駛人手中，若駕駛人均可否認收到繳費單而拒絕繳費，路邊停車收費之制度將因
    此成為具文。反觀若要求駕駛人於停車後，應自行前往繳費地點查詢「有無開立
    繳費單」，對駕駛人未構成重大之困難，且因使用停車位之人本即應該付費，亦
    與「使用者付費之原則」較為相符，勿寧課以駕駛人於使用停車位後，有自行前
    往繳費地點查詢有無開立繳費單之義務，異議人對其有停車於收費路段並未爭執
    ，即應知其有繳費之義務，且台北市政府交通局亦已依異議人設址處送達，異議
    人未收到舉發單顯係自己有過失，於本院開庭時猶以有收到紅單即前往繳費，未
    收到紅單則不繳費，此種僥倖心態以為置辯，實不足取。從而，本件異議人有自
    行前往繳費地點查詢是否曾被開立繳費單之義務，不得主張「未收到繳費單」而
    拒絕繳納停車費，其異議為無理由，應予駁回。
據上論斷，應依道路交通案件處理辦法第十九條，裁定如主文。
中      華      民      國    九十      年      二      月    二十七    日
                                臺灣板橋地方法院交通法庭
                                  法    官    徐  子  涵
右正本證明與原本無異。
如不服本裁定，應於裁定送達後五日內向本院提出抗告狀。
                                  書 記 官    彭  麗  紅
中      華      民      國     九十    年      三     月        二      日


司法院資訊處製作；財團法人民間司法改革基金會備份。
